臺灣臺北地方法院民事裁定
111年度聲字第389號
聲  請  人  藝工坊企業有限公司

法定代理人  廖興菁  


相  對  人  星鎰數位科技有限公司


法定代理人  朱青萍  

上列當事人間聲請行使權利事件，本院裁定如下：
    主  文
相對人應自本裁定送達翌日起二十一日內，就本院一百一十一年
度全字第一五一號假處分裁定執行所受之損害，對聲請人行使權
利，並向本院提出行使權利之證明。
    理  由
一、按訴訟終結後，供擔保人證明已定20日以上之期間，催告受
    擔保利益人行使權利而未行使，或法院依供擔保人之聲請，
    通知受擔保利益人於一定期間內行使權利，並向法院為行使
    權利之證明而未證明者，法院應依供擔保人之聲請，以裁定
    命返還其提存物或保證書，民事訴訟法第104條第1項第3款
    定有明文。前開規定，於其他依法令供訴訟上之擔保者準用
    之，並為同法第106條所明定。則在保全程序，債權人依法
    院之命為假扣押、假處分或定暫時狀態處分而供擔保，執行
    法院並已實施假扣押、假處分、定暫時狀態處分之執行，自
    須待執行法院撤銷其執行程序，始得謂與上開條款所定之「
    訴訟終結」相當（最高法院99年度台抗字第825號裁定參照
    ）。
二、本件聲請意旨略以：聲請人前遵本院111年度全字第151號假
    處分裁定，為相對人供擔保提存新臺幣85萬5,225元（下稱
    系爭擔保金，案列本院111年度存字第1133號）後，聲請對
    相對人為假處分之強制執行在案（案列本院111年度司執全
    字第198號，下稱系爭假處分執行）。嗣因聲請人已撤回系
    爭假處分執行之程序，並經本院民事執行處撤銷系爭假處分
    執行在案，聲請人於民國111年6月1日寄發存證信函通知相
    對人行使權利，惟相對人遷移不明遭退回而無法送達，爰依
    民事訴訟法第104條第1項第3款後段之規定，聲請本院通知
    受擔保利益人即相對人對系爭擔保金行使權利，並向本院為
    行使權利之證明，俾利聲請人取回系爭擔保金等語。
三、經查，聲請人前揭主張，業據提出與所述相符之本院111年
    度存字第1133號提存書、本院民事執行處北院忠111司執全
    乙字第198號函、催告存證信函暨退回證明各1件為證，並經
    本院調取上開假處分裁定、系爭假處分執行卷宗核閱無訛，
    從而，聲請人聲請本院通知相對人行使權利，並向本院為行
    使權利之證明，核無不合，應予准許。
四、爰裁定如主文。　　
中　　華　　民　　國　　111 　年　　9 　　月　　6 　　日
                  民事第一庭    法　官　熊志強

以上正本係照原本作成。
如對本裁定抗告須於裁定送達後10日內向本院提出抗告狀，並繳
納抗告費新臺幣1,000元。
中　　華　　民　　國　　111 　年　　9 　　月　　6 　　日
                                書記官　蔡斐雯